【裁判字號】    99,抗,81
【裁判日期】    990420
【裁判案由】    本票裁定
【裁判全文】
臺灣臺中地方法院民事裁定              998年度抗字第81號
抗  告  人  甲○○
相  對  人  乙○○
上列抗告人與相對人間因聲請本票裁定事件，抗告人對於中華民
國99年1月6日本院簡易庭99年度司票字第116號所為之裁定提起
抗告，本院合議庭裁定如下：
    主  文
抗告駁回。
抗告程序費用新台幣壹仟元由抗告人負擔。
    理  由
一、按執票人向本票發票人行使追索權時，得聲請法院裁定後強
    制執行，票據法第123條定有明文。復按本票執票人，依票
    據法第123條規定，聲請法院裁定許可對發票人強制執行，
    係屬非訟事件，此項聲請之裁定，及抗告法院之裁定，僅依
    非訟事件程序，以審查強制執行許可與否，並無確定實體上
    法律關係存否之效力，如發票人就票據債務之存否有爭執時
    ，應由發票人提起確認之訴，以資解決，最高法院著有57年
    台抗字第76號判例可資參照。
二、本件相對人主張：其執有抗告人所簽發如原裁定附表所示之
    本票1紙（下稱系爭本票），並記載免除作成拒絕證書，惟
    屆期經提示，未獲付款，因依票據法第123條規定，聲請裁
    定許可強制執行等情，並據其提出本票1紙為證，原裁定予
    以准許，即無不合。
三、抗告意旨如附件抗告狀所載。
四、惟查，相對人依票據法第123條規定，聲請法院裁定對發票
    人即抗告人之財產強制執行，其性質既屬非訟事件，則法院
    僅就系爭本票形式上之要件是否具備予以審查為已足。至於
    雙方授受系爭本票之原因關係為何，並抗告人得否執其與相
    對人間所存抗辯事由對抗執票人之相對人，尚非於本件非訟
    事件程序所得審究，發票人即抗告人就此等實體上爭執事項
    ，應依訴訟程序另謀解決，殊不容於本件本票裁定程序中為
    此爭執。從而，抗告人提起本件抗告，為無理由，應予駁回
    。
五、末按非訟事件依法應由關係人負擔費用者，法院裁定命關係
    人負擔時，應一併確定其數額，非訟事件法第24條第1項定
    有明文。爰依法確定本件抗告程序費用額為1,000元，由相
    對人負擔。
六、據上論結，本件抗告為無理由，依非訟事件法第46條、第21
    條第2項、第24條第1項、民事訴訟法第495條之1第1項、第4
    49條第1項、第78條，裁定如主文。
中    華    民    國    99    年    4     月    20    日
                  民事第二庭    審判長法  官  王  銘
                                      法  官  周靜秀
                                      法  官  吳美蒼
以上正本係照原本作成。
如不服本裁定，僅得於收受本裁定正本送達後10日內，以適用法
規顯有錯誤為理由，向本院提出再抗告狀，（須附繕本一份及繳
納再抗告裁判費新台幣1,000元），經本院許可後始可再抗告，
前項許可以原裁定所涉及法律見解具有原則上重要性者為限。
中    華    民    國    99    年    4     月    20    日
                                      書記官

司法院資訊處製作；財團法人民間司法改革基金會備份。
